【裁判字號】    97,消債更,823
【裁判日期】    980408
【裁判案由】    更生
【裁判全文】
臺灣桃園地方法院民事裁定           97年度消債更字第823號
聲  請  人
即  債務人  甲○○
           （原名：曹孝英）
上列當事人因消費者債務清理事件聲請更生，本院裁定如下：
    主  文
債務人甲○○自中華民國九十八年四月十日十七時起開始更生程
序。
命司法事務官進行本件更生程序。
    理  由
一、按法院開始更生程序之裁定，應載明其年、月、日、時，並
    即時發生效力。法院裁定開始更生或清算程序後，得命司法
    事務官進行更生或清算程序，必要時得選任律師、會計師或
    其他適當之自然人或法人1 人為監督人或管理人。消費者債
    務清理條例第45條第1 項、第16條第1 項分別定有明文。
二、聲請意旨略以：聲請人有不能清償債務情事，曾依「中華民
    國銀行公會會員辦理消費金融案件無擔保債務協商機制」協
    商成立，協商條件為月繳付新臺幣（下同）3 萬3,159 元，
    聲請人已陸續繳付66萬3,180 元，至97年6 月無力清償。聲
    請人因所任職之南亞科技股份有限公司放無薪假已辭職，目
    前在便利商店擔任工讀生，以照顧弱智生病的父親。聲請人
    協商當時薪水約2 萬7,000 元左右，目前在便利商店每月收
    入約1 萬2,000 元至1 萬3,000 元，無論協商前後聲請人之
    薪資於支付自己之必要生活費用後，顯然不足支付協商應繳
    金額。是聲請人無法繼續履行原協商條件，顯非可歸責於己
    之事由致履行有重大困難。而其無擔保或無優先權之債務總
    額未逾1,200 萬元，復未經法院裁定開始清算程序或宣告破
    產，爰請求准予裁定開始更生等語。
三、按消費者債務清理條例立法意旨，乃在幫助陷於經濟上困境
    之債務人，得藉由更生或清算程序，走出經濟困境，避免走
    向絕路，實現憲法所保障之生命權。經查，聲請人主張上揭
    事實，業據提出財產狀況說明書、債權人及債務人清冊、財
    團法人金融聯合徵信中心資料、消費金融案件無擔保債務協
    商機制協議書、殘障手冊、診斷證明書等影本為證，本院復
    依職權調取聲請人95年、96年度財產所得調件明細表供參，
    堪信為真正。依行政院主計處公布96年度台灣省桃園縣平均
    每人每月消費支出金額為1 萬7,525 元，再參酌社會救助法
    第4 條第2 項，以其百分之60為最低生活費，則聲請人每月
    最低生活費用應為1 萬0,515 元（計算式：1 萬7,525 元×
    百分之60= 上開金額）。茲以聲請人協商當時每月收入約2
    萬7,000 元，或以目前每月收入約1 萬2,000 元左右，均不
    足以清償原協商條件每月應清償3 萬3,159 元，更遑論維持
    聲請人最低生活標準。原協商條件履行顯有重大困難，聲請
    人主張因不可歸責於己之事由，致難以履行原協商條件等情
    ，應堪採信。此外，又查無聲請人有消費者債務清理條例第
    6 條第3 項、第8 條或第46條各款所定駁回更生聲請之事由
    存在，則聲請人聲請更生，應屬有據；並依上開規定命司法
    事務官進行本件更生程序，爰裁定如主文。
中    華    民    國    98    年    4    月    8      日
                  民事第二庭  法  官  張金柱
本裁定不得抗告
本裁定於98年○月○日17時公告。
以上正本證明與原本無異。
中    華    民    國    98    年    4    月    8      日
                              書記官  陳美宜


司法院資訊處製作；財團法人民間司法改革基金會備份。
